【裁判字號】    97,易,395
【裁判日期】    970429
【裁判案由】    竊盜
【裁判全文】
臺灣士林地方法院刑事判決              97年度易字第395 號
公  訴  人  臺灣士林地方法院檢察署檢察官
被      告  乙○○
上列被告因竊盜案件，經檢察官提起公訴（96年度偵字第12392
號），本院於準備程序進行中，被告就被訴事實為有罪之陳述，
經裁定由受命法官獨任進行簡式審判程序並判決如下：
    主  文
乙○○攜帶兇器竊盜，累犯，處有期徒刑拾月，減為有期徒刑伍
月，如易科罰金以銀元參佰元即新臺幣玖佰元折算壹日。
    事實及理由
一、本件犯罪事實及證據除引用檢察官起訴書之記載外，另補充
    如下：本案犯罪事實，業據被告乙○○於本院審理時自白不
    諱（見本院民國97年4 月8 日審判筆錄），並經證人甲○○
    於偵查中結證屬實，核與起訴書所載之其他證據一致，足見
    被告之自白與事實相符，本件事證明確，被告犯行堪以認定
    ，應依法論科。
二、按刑法第321 條第1 項第3 款之攜帶兇器竊盜罪，係以行為
    人攜帶兇器竊盜為其加重條件，此所謂兇器，其種類並無限
    制，凡客觀上足對人之生命、身體、安全構成威脅，具有危
    險性之兇器均屬之，且祇須行竊時攜帶此種具有危險性之兇
    器為已足，並不以攜帶之初有行兇之意圖為必要（最高法院
    75年度臺上字第1166號判決、79年臺上字第5253號判例參照
    ）。核被告所為，係犯刑法第321 條第1 項第3 款之攜帶兇
    器竊盜罪。又被告行為後，刑法於94年2 月2 日修正公布，
    95年7 月1 日施行，被告行為時之刑法第47條規定：「受有
    期徒刑之執行完畢，或受無期徒刑或有期徒刑一部之執行而
    赦免後，5 年以內再犯有期徒刑以上之罪者，為累犯，加重
    本刑至2 分之1 。」，惟修正後之刑法第47條第1 項則規定
    ：「受徒刑之執行完畢，或一部之執行而赦免後，5 年以內
    故意再犯有期徒刑以上之罪者，為累犯，加重本刑至2 分之
    1 。」。本件被告有如起訴書所載之犯罪科刑執行情形，此
    有臺灣高等法院被告前案紀錄表1 份在卷可按，其於受有期
    徒刑之執行完畢後，5 年內再故意犯本件有期徒刑以上之罪
    ，不論依修正前、後之規定，均構成累犯，參照最高法院95
    年11月7 日第21次刑庭會議決議意旨，無刑法第2 條第1 項
    比較適用之問題，應逕依修正後之刑法第47條第1 項規定，
    論以累犯，並加重其刑。
三、爰審酌被告有起訴書事實欄所示之犯罪前科，其中有多次竊
    盜行為，此有臺灣高等法院被告前案紀錄表存卷可佐，素行
    不佳、攜帶兇器老虎鉗1 支以為竊盜手段，對民眾生命及財
    產安全產生危害、其不思循正途圖謀生計，竟欲不勞而獲竊
    取他人車牌變賣、行為後終知坦承犯行，並其生活狀況、智
    識程度、犯罪之動機、目的等一切情狀，量處如主文所示之
    刑。又被告犯罪時間在96年4 月24日以前，合於中華民國九
    十六年罪犯減刑條例所規定之減刑條件，爰依該條例第2 條
    第1 項第3 款之規定減其宣告刑2 分之1 ，如主文所示，並
    依同條例第9 條規定諭知易科罰金之折算標準。又修正前刑
    法第41條第1 項前段規定：「犯最重本刑為5 年以下有期徒
    刑以下之刑之罪，而受6 個月以下有期徒刑或拘役之宣告，
    因身體、教育、職業、家庭之關係或其他正當事由，執行顯
    有困難者，得以1 元以上3 元以下折算1 日，易科罰金。」
    ，而被告行為時之易科罰金折算標準，依95年7 月1 日修正
    條文施行前罰金罰鍰提高標準條例第2 條之規定（該條業經
    總統於95年5 月17日公布刪除，並自95年7 月1 日失效），
    就其原定數額提高為100 倍折算1 日，則被告行為時之易科
    罰金折算標準，應以銀元100 元至300 元折算1 日，經折算
    為新臺幣後，係以新臺幣300 元至900 元折算為1 日；惟修
    正後之刑法第41條第1 項前段則規定：「犯最重本刑為5 年
    以下有期徒刑以下之刑之罪，而受6 個月以下有期徒刑或拘
    役之宣告者，得以新臺幣1,000 元、2,000 元或3,000 元折
    算1 日，易科罰金。」，比較修正前後之易科罰金折算標準
    ，以適用修正前刑法第41條第1 項前段規定較有利於被告，
    故應依該法條諭知易科罰金之折算標準。另新修正刑法第57
    條關於科刑時應審酌之事項，其中修正後刑法第57條第7 款
    「犯罪行為人與被害人之關係」，係將修正前同條第8 款「
    犯人與被害人『平日』之關係」之「平日」一語刪除，擴大
    犯罪行為人與被害人在犯罪行為上之關係，亦屬科刑時應予
    考慮之標準，修正後同條第8 款並增列「犯罪行為人違反義
    務之程度」，此均屬法院就刑之裁量審認標準之明文化，非
    屬法律之變更（最高法院95年5 月23日第8 次刑庭會議決議
    亦同此意旨），自無新修正之刑法第2 條第1 項規定之適用
    ，併此說明。
四、至於被告行竊所用之老虎鉗1 支，並未扣案，被告則供稱非
    其所有，該物品復非違禁物，故不宣告沒收，併予指明。
五、據上論斷，應依刑事訴訟法第299 條第1 項前段、第273 條
    之1 第1 項、第310 條之2 、第454 條第2 項，刑法第2 條
    第1 項前段、第321 條第1 項第3 款、第47條第1 項，修正
    前刑法第41條第1 項前段，中華民國九十六年罪犯減刑條例
    第2 條第1 項第3 款、第7 條、第9 條，修正刪除前罰金罰
    鍰提高標準條例第2 條，現行法規所定貨幣單位折算新臺幣
    條例第2 條，判決如主文。
六、本案經檢察官張紜瑋到庭執行職務。
七、如不服本判決，應於判決送達後10日內，向本院提出上訴狀
    。
中    華    民    國    97    年    4     月    29    日
                  刑事第五庭法  官  黃潔茹
以上正本證明與原本無異。
如不服本判決，應於判決送達後10日內，向本院提出上訴狀。
                            書記官  柳瑞宗
中    華    民    國    97    年    4     月    29    日
附錄本案論罪科刑法條：
中華民國刑法第321條第1 項第3 款
（加重竊盜罪）
犯竊盜罪而有左列情形之一者，處 6 月以上、 5 年以下有期徒
刑：
三  攜帶兇器而犯之者。


司法院資訊處製作；財團法人民間司法改革基金會備份。
